【裁判字號】    88,易緝,141
【裁判日期】    890309
【裁判案由】    違反動產擔保交易法
【裁判全文】
臺灣士林地方法院刑事判決                        八十八年度易緝字第一四一號
    公  訴  人  臺灣士林地方法院檢察署檢察官
    被      告  甲○○
右列被告因違反動產擔保交易法案件，經檢察官提起公訴 (八十七年度偵字第八一八
號)，本院判決如左：
    主  文
甲○○動產擔保交易之債務人，意圖不法之利益，將標的物遷移，致生損害於債權人
，處拘役參拾日，如易科罰金以參佰元折算壹日。緩刑貳年。
    事  實
一、甲○○於民國八十五年六月十一日，與聲寶股份有限公司(以下簡稱聲寶公司)訂
    立附條件買賣契約書，購買冷氣機一部，約定總價為新台幣（下同）四萬五千八
    百元，分十八期付款，第一期付四千一百五十元，之後每月付二千四百五十元，
    標的物存放處所為臺北縣淡水鎮○○路二一六巷五號十二樓，於買方付清全部價
    款之前，標的物仍屬出賣人所有，買方不得擅自遷移或為其他處分。詎甲○○意
    圖不法之利益，於繳納第九期分期款後，將上開冷氣機遷移至台北市○○區○○
    路三段，嗣於該處繳納第十期分期款，即共計繳納十期二萬六千二百元後，未再
    給付所欠八期分期價款，並舉家搬遷至雲林（上開冷氣機留於承德路未遷移），
    使聲寶公司收款人員尋找無著，致生損害於聲寶公司。
二、案經被害人聲寶公司訴請臺灣士林地方法院檢察署檢察官偵查起訴。
    理  由
一、訊據被告甲○○固坦承以分期付款之方式，向聲寶公司購得上開冷氣機，惟否認
    違反動產擔保交易法第三十八條，辯稱：伊於繳納九期後，將冷氣搬到台北市○
    ○區○○路三段，曾告知告訴人聲寶公司，告訴人派員至該處收款，又於繳納十
    期二萬六千二百元後，告知告訴人，要搬到雲林，等以後雲林回來才整筆付清，
    但冷氣未搬走，仍留在承德路云云，經查右揭事實，業據告訴人之代理人乙○○
    指訴綦詳，並有附條件買賣契約書在卷可稽，被告雖曾通知告訴人至承德路收取
    第十期款，此業據乙○○證實，但被告將上開冷氣機遷移，並未經告訴人同意而
    變更，此有上開附條件買賣契約書可稽，被告既未經告訴人同意變更標的物所在
    ，擅將買賣標的物遷移上開約定之淡水處所，且未繳清分期價款而行蹤不明多年
    ，其具有不法利益之意圖而遷移動產擔保標的物，已甚明確，本件事證明確，被
    告犯行洵堪認定，應依法論科。
二、核被告所為，係違反動產擔保交易法第三十八條之罪。爰審酌被告之生活狀況、
    品行，其犯罪之動機、手段、犯罪所得不多及犯罪後坦承犯行，知所悔改，且事
    後又清償部份價款（尚餘九千元未還﹚等一切情狀，量處如主文所示之刑，並諭
    知易科罰金之折算標準，以示懲儆。末查被告前未曾受有期徒刑以上刑之宣告，
    有本院被告全國前案紀錄表乙份在卷足稽，被告因一時失慮而觸犯本案犯行，經
    此罪刑之宣告後，當能知所警惕，信無再犯之虞，本院認為前開對其宣告之刑，
    以暫不執行為適當，爰宣告緩刑二年，以啟自新。
據上論斷，應依刑事訴訟法第二百九十九條第一項前段，動產擔保交易法第三十八條
，刑法第十一條前段、第四十一條、第七十四條第一款，罰金罰鍰提高標準條例第一
條前段、第二條，判決如主文。
本案經檢察官徐文豪到庭執行職務
中      華      民      國      八十九      年      三      月    九    日
                                  臺灣士林地方法院刑事第二庭
                                          法  官  趙  文  卿
右正本證明與原本無異。
如不服本判決，應於判決送達後十日內，向本院提出上訴狀。
                                          書記官  吳  雅  菁
中      華      民      國      八十九      年      三      月    十    日
附錄本案論罪科刑法條全文
動產擔保交易法第三十八條
動產擔保交易之債務人，意圖不法之利益，將標的物遷移、出賣、出質、移轉、抵押
或為其他處分，致生損害於債權人者，處三年以下有期徒刑、拘役或科或併科六千元
以下之罰金。


司法院資訊處製作；財團法人民間司法改革基金會備份。
